臺灣臺南地方法院刑事判決　　　　　　　　　　　　　九十二年度自字第一八五號
　　自　訴　人　甲○○
　　自訴代理人　己○○
　　　　　　　　戊○○
　　　　　　　　丁○○
　　被　　　告　乙○○
右列被告因傷害等案件，經自訴人提起自訴，本院判決如左：
    主  文
乙○○無罪。
    理  由
一、自訴意旨略以：民國九十二年二月十一日十時許，自訴人甲○○在台南市○○路
    八十八號四樓統一期貨股份有限公司（下稱統一公司）營業廳內看盤之際，被告
    乙○○亦進入該營業廳在自訴人鄰座坐下，並向自訴人表示有事商談，適自訴人
    刻與他人交談，回答等一下，竟引起被告不悅，即基於傷害人之犯意，以其右腳
    踢跩自訴人左腳，隨後又持手杖擊打自訴人左手，致自訴人左大腿血腫八公分、
    左手軸淤青二公分、左手掌關節淤青三公分、及左手掌被淤青四．一公分成傷。
    嗣被告再以手杖朝自訴人頭部擊打，經自訴人閃避並往大門逃避，被告則自後追
    趕，後經在場之人拉開自訴人並阻止被告，被告遂返回其原座位，隨即取出一手
    瑞士刀打開刀肉，指向自訴人揚言：「其他人不准靠近，欲讓自訴人死」，致自
    訴人心生畏懼，因認被告乙○○涉有刑法第二百七十七條第一項傷害罪、第三百
    零五條恐嚇危害安全罪罪嫌云云。
二、按犯罪事實應依證據認定之，無證據不得認定犯罪事實；又不能證明被告犯罪者
    ，即應諭知無罪之判決，刑事訴訟法第一百五十四條第二項、第三百零一條第一
    項分別定有明文。就此，歷來最高法院於諸多判例中進一步加以闡釋，如廿九年
    上字第三一０五號判例稱：「刑事訴訟法上所謂認定犯罪事實之證據，係指足以
    認定被告確有犯罪行為之積極證據而言，該項證據自須適合於被告犯罪事實之認
    定，始得採為斷罪資料」；卅年上字第四八二號判例稱：「事實審法院對於證據
    之取捨，依法雖有自由判斷之權，然積極證據不足證明犯罪事實時，被告之抗辯
    或反證縱屬虛偽，仍不能以此資為積極證據應予採信之理由」；卅年上字第八一
    六號判例稱：「認定不利於被告之事實，須依積極證據，茍積極證據不足為不利
    於被告事實之認定時，即應為有利於被告之認定，更不必有何有利之證據」；四
    十年台上字第八六號判例稱：「事實之認定，應憑證據，如未能發現相當證據，
    或證據不足以證明，自不能以推測或擬制之方法，以為裁判基礎」；又按告訴人
    指訴之證據力，最高法院五十二年台上字第一三００號判例稱：「告訴人之告訴
    ，係以使被告受刑事追訴為目的，是其陳述是否與事實相符，仍應調查其他證據
    以資審認」；同院卅二年上字第六五七號判例稱：「被害人所述被害情形如無瑕
    疵可指，而就其他方面調查又與事實相符，則其供述未始不足據為判決之基礎」
    ；同院六十一年台上字第三０九九號判例稱：「被害人之陳述如無瑕疵，且就其
    他方面調查又與事實相符，固足採為科刑之基礎，倘其陳述尚有瑕疵，則在未究
    明前，遽採為論罪科刑之根據，即難認為適法」。綜合上開規定暨判例意旨可知
    ，告訴人之指訴必須在無瑕疵，且復有其他積極適合之證據可證明其指訴與事實
    相符時始得採取；倘無積極適合之證據可證明犯罪事實時，即使被告無法提出有
    利之證據，或被告之辯解為虛偽者，仍應認定被告並無告訴人所指訴之犯罪事實
    。
三、訊之被告乙○○，對於九十二年二月十一日上午十時許，在台南市○○路八十八
    號四樓統一公司營業廳內，與自訴人看盤之事實，固供承不諱，堅決否認有傷害
    、恐嚇之犯行，辯稱：上開時地是自訴人甲○○將我坐的椅子，連人帶椅掀倒之
    後，我為了自衛，才以手杖要打他，我沒有傷害他，更沒有拿刀做勢要恐嚇他等
    語，本院依自訴人及自訴代理人之聲請，傳訊證人丙○○到庭作證，證人丙○○
    於本院審理時供稱：我是統一期貨的營業員，自訴人及被告都是我的客戶，我的
    上班時間是每天上午八點到下午五點，九十二年二月十一日上午十時，自訴人甲
    ○○、被告乙○○均有在我們公司看盤，他們兩個人相鄰而坐在我的對面，我突
    然聽到很吵，印象中我的眼睛餘光看到唐先生用腳踢甲○○所坐的椅子後，唐先
    生便跌倒在地上，整個過程很快，一下子而已，我們便過去將唐先生架開，矧自
    訴代理人行交互詰問，問：唐先生有否踢到甲○○的腳或手？證人答：我不清楚
    。問：你有否看到後來唐先生拿了一把瑞士刀？證人答：沒有。問：唐先生有否
    對甲○○講了什麼話？證人答：那麼久了，我沒有印象了，只是當時很吵而已。
    問：當時唐先生有否對甲○○說，其他人不准靠近，我要讓甲○○死？證人答：
    唐先生有沒有講，我不清楚。綜上情節以觀，證人的供述與被告所辯之情節相符
    ，洵堪採信，且查自訴人身強體壯，而被告行動不便需要持柺杖走路，實難想像
    於上開時地有傷害、恐嚇之犯行。此外，復查無其他積極證據，證明被告確有傷
    害、恐嚇之犯行，爰依法諭知無罪。
據上論斷，應依刑事訴訟法第三百四十三條、第三百零一條第一項，判決如主文。
中      華      民      國    九十三      年      五      月    六    日
                                  臺灣臺南地方法院刑事第十庭
                                      審判長 法  官  陳忠鎣
                                             法  官  鍾邦久
                                             法  官  林勝利
右正本證明與原本無異。
如不服本判決，應於判決送達後十日內，向本院提出上訴狀。
                                             書記官  吳信助
中      華      民      國      九十三      年      五      月    七    日
